臺灣高雄地方法院交通事件裁定　　　　100年度交聲字第870號
原處分機關　高雄市政府交通局
異　議　人　林詩琦
上列受處分人因違反道路交通管理處罰條例案件，對於高雄市政
府交通局100年3月22日所為之處分（原處分案號：高市交裁字第
裁32-B00000000號），聲明異議，本院裁定如下：
    主  文
異議駁回。
    理  由
一、原處分意旨略以：異議人即受處分人林詩琦於民國99年8月3
    日晚上9時許，騎乘車牌號碼M6V-780號普通重型機車（下稱
    系爭機車），行經高雄市○○路、自立橫路口，因有「號牌
    不依指定位置懸掛」之違規，為高雄市政府警察局新興分局
    當場攔停製單舉發（通知單號碼：高市警交字第B00000000
    號），因而依違反道路交通管理處罰條例第12條第1項第7款
    、第2項之規定，裁處異議人罰鍰新臺幣（下同）8,100元，
    吊銷汽車牌照等語。
二、異議意旨則以：舉發員警於開立違規通知單時曾向異議人表
    示僅係警告性質，只需儘速將上開違規情事改正即不用繳納
    罰款，致使異議人誤認只需將車牌歸位即無庸罰款，並旋即
    於隔日至機車行將號牌歸位，詎料嗣後異議人即因未到案說
    明而遭裁罰高額罰鍰，為此請求撤銷原處分等語。
三、按汽車已領有號牌而未懸掛或不依指定位置懸掛者，處汽車
    所有人3,600元以上10,800 元以下罰鍰，並禁止其行駛；又
    前項之牌照吊銷之，道路交通管理處罰條例第12條第1項第7
    款、第2項分別定有明文。
四、經查：
  (一)異議人於上揭時間騎乘系爭機車行經行經高雄市○○路、自
    立橫路口，因有「號牌不依指定位置懸掛」之違規，為高雄
    市政府警察局新興分局當場攔停製單舉發，原處分機關即高
    雄市政府交通局並據以裁處異議人8,100 元之罰鍰，並吊銷
    汽車牌照等情，此為異議人所不否認，並有高雄市政府交通
    局高市交裁字第裁32-B00000000號違反道路交通管理事件裁
    決書1份、高雄市政府警察局高市警交字第B00000000號舉發
    違反道路交通管理事件通知單1紙附卷可稽（見本院卷第2、
    8 頁），此部分事實堪予認定。
  (二)異議人雖以前開情詞置辯，惟查，當日舉發過程業經證人林
    家裕即舉發員警到庭證述：當時伊在上開地點執行巡邏勤務
    ，因異議人所附載之乘客未戴安全帽而予以攔停，在查證異
    議人年籍資料之過程中，伊看到系爭機車車牌加裝活動旋轉
    架（即翹牌器），這屬於伊等執行淨牌專案的取締重點，故
    當時伊就以「號牌不依指定位置懸掛」此樣情節較重之違規
    情事舉發異議人，當時伊有跟異議人告知此項違規情事一定
    要於舉發後15日內到監理所接受裁決，不可以去郵局或超商
    繳納，因車籍地的監理單位要擇日驗車，視車牌是否回復原
    狀來決定要不要註銷車牌，如果沒有回復原狀，監理站就會
    把車牌註銷，伊當時有將上開情況告知異議人，也有說請異
    議人要到監理站去驗車並繳納該張罰單，並請異議人將車牌
    儘速回復原狀，應係異議人自己會錯意誤認不用罰款。又異
    議人當場即有簽收罰單，如果只是警告，伊一定會當場叫異
    議人將活動旋轉架拆掉，當場改正的話就不會告發，且伊印
    象中異議人亦無向伊詢問該罰單是否僅係警告性質之情事等
    情明確（見本院卷第18至20頁），衡以證人林家裕與異議人
    素不相識，亦無仇怨，復經具結而為上開證述，衡情應無甘
    冒偽證風險而虛構事實之必要，是證人林家裕前述所言應有
    相當之可信性；又證人林家裕已有7、8年執行交通違規勤務
    之經驗，且每個月均會排定專案執行類似本案於機車後方加
    裝翹牌器之查緝任務等情，復據證人林家裕結證在卷（見本
    院卷第20頁），顯見證人林家裕就類似本案交通違規勤務之
    稽查已有多年之經驗，應不至有誤認違規後所生法律效果而
    錯誤告知異議人之情事，且縱異議人因不欲承認自己違規而
    可能因此拒絕簽收舉發通知單，證人林家裕亦得本於違反道
    路交通管理事件統一裁罰基準及處理細則第11條第1項第1款
    之規定辦理，在踐行相關程序後，視同異議人已簽收該舉發
    通知單，尚無因此率予以該舉發通知單僅係警告性質為由，
    欺騙異議人而使其收受舉發通知單之動機。再者，異議人復
    自陳曾因駕駛汽車違規而收受過與本案舉發通知單相同樣式
    之舉發通知單，而本案之舉發通知單上亦已明確記載應到案
    時間為「99年8 月18日前」、應到案處所「高雄市交通事件
    裁決所（所‧中心）」等語，有舉發通知單1 紙存卷可參（
    見本院卷第8 頁），衡以異議人為一智識健全之成年人，且
    前已有類似收受舉發通知單之經驗，應不可能不知收受舉發
    違規通知單係代表其因上開違規情事而將受主管機關一定裁
    罰之用意，足認本件異議人未依限到案，應係異議人自身過
    失所致，是異議人前開所辯，應無足採。異議人既有上開違
    規情事，且未依限到案接受裁決，原處分機關乃依道路交通
    管理處罰條例第12條第1 項第7 款、第2 項之規定及違反道
    路交通管理事件統一裁罰基準表之相關內容，裁處異議人罰
    鍰8,100 元並吊銷其牌照，即無違誤，異議人本件異議為無
    理由，應予駁回。
據上論斷，應依道路交通事件處理辦法第18條，裁定如主文。
中    華    民    國    100   年    6     月    30    日
                  交通法庭  法  官  許勻睿
以上正本證明與原本無異。
如不服本裁定，應於收受送達後5 日內向本院提出抗告狀。
中    華    民    國   100    年    6     月    30    日
                                 書記官  王芷鈴